臺灣板橋地方法院刑事判決　　　　　　　　　　　　　九十年度易字第三八二號
　　公　訴　人　臺灣板橋地方法院檢察署檢察官
　　被　　　告　甲○○
右列被告因竊盜案件，經檢察官提起公訴（九十年度偵字第一二一五六號、第一四一
四九號、第一六一五○號），本院判決如左：
    主  文
甲○○收受贓物，處拘役參拾日，如易科罰金，以參佰元折算壹日。緩刑貳年。
    事  實
一、甲○○於民國九十年七月十七日夜間十九時許，明知車牌號碼ＱΖＩ─０７０號
    機車（三陽牌、引擎號碼ＥＴ三六一○三四、白色、價值約新台幣一萬元）係乙
    ○○（另行審理中）所竊得之屬於丙○○所有之物，竟於台北縣三重市○○路附
    近，自乙○○處收受之並供己騎乘之使用，嗣於同年七月十八日下午二時許，為
    警在台北縣蘆洲市○○路四二六巷二十九號前查獲，並扣得前揭機車及鑰匙一把
    。
二、案經台北縣警察局蘆洲分局報請臺灣板橋地方法院檢察署檢察官偵查起訴。
    理  由
一、被告甲○○矢口否認有收受贓物之犯行，辯稱：是向乙○○借的，借車時沒有拿
    行照、駕照，不知是贓車云云。惟查：前開機車確係於九十年七月十三日，在台
    北縣蘆洲市○○街六十九巷十八號前失竊，業據機車所有人丙○○於警訊中陳明
    在卷，且有贓物認領保管單據在卷可稽，該機車確係他人失竊之贓物。再查被告
    既自承，借車前並未問乙○○該機車之來源，亦未索取行車執照，被告縱使僅騎
    乘該車回家，亦能察覺該機車未懸掛大牌，與一般常態不符，顯見被告於收受該
    機車時，已知該來源非屬正當，對之即有贓物之認識，而仍予收受，被告所辯，
    顯事後卸責之詞，尚難遽採，其犯行事證明確，洵堪認定。
二、核被告所為，係犯刑法三百四十九條第一項之收受贓物罪。
（一）爰審酌被告犯罪之動機、目的、手段、所生之危害不深及犯罪後尚知悔悟之態
      度等一切情狀，量處如主文所示之刑，以資懲儆。
（二）查被告前未曾受有期徒刑以上刑之宣告，有台灣高等法院檢署處刑案紀錄簡覆
      表在卷可稽，經此教訓應知警惕，當無再犯之虞，本院因認對被告所處之刑，
      以暫不執行為適當，爰併予宣告緩刑二年，以啟自新。
據上論斷，應依刑事訴訟法第二百九十九條第一項前段，刑法第三百四十九條第一項
、第七十四條第一款、第四十一條第一項前段，罰金罰鍰提高標準條例第一條前段、
第二條第一項，判決如主文。
本案經檢察官孫治平到庭執行職務
中      華      民      國      九十一      年      一    月    十七    日
                                      臺灣板橋地方法院刑事第三庭
                                            法  官  張瑜鳳
右正本證明與原本無異。
如不服本判決，應於判決送達後十日內，向本院提出上訴狀。
                                            書記官  張家榮
中      華      民      國      九十一      年      一    月    十七    日
